【裁判字號】    95,易,2128
【裁判日期】    950929
【裁判案由】    竊盜
【裁判全文】
臺灣臺中地方法院刑事判決              95年度易字第2128號
公  訴  人  臺灣臺中地方法院檢察署檢察官
被      告  丙○○
上列被告因竊盜案件，經檢察官提起公訴（95年度偵字第 13119
號），本院合議庭裁定由受命法官獨任行簡式審判程序，判決如
下：
    主  文
丙○○竊盜，累犯，處有期徒刑陸月，如易科罰金，以參佰元折
算壹日。
    犯罪事實
一、丙○○之素行不佳，曾因違反麻醉藥品管理條例及違反肅清
    煙毒條例案件，經臺灣高等法院臺中分院以民國85年度上易
    字第794號判決及86年度上訴字第497號判決分別判處有期徒
    刑 6月（得易科罰金）及3年1月確定後，經同院以86年度聲
    字第 543號裁定合併定應執行為有期徒刑3年4月確定，又因
    另件違反麻醉藥品管理條例案件，經本院以86年度易字第20
    80號判決判處有期徒刑 8月確定後，送監接續執行，而於88
    年 2月10日假釋中付保護管束出監。惟其於假釋期間中，更
    犯竊盜罪，經臺灣高等法院臺中分院以89年度上易字第1477
    號判決判處有期徒刑 9月確定，其前之假釋亦因之撤銷，經
    送監接續執行其假釋所餘殘刑及前開竊盜罪所處之刑後，始
    於91年12月7日縮刑期滿執行完畢。
二、詎丙○○猶不知悔改，復於受前開有期徒刑執行完畢後 5年
    內之95年6月14日晚上7時許，行經臺中縣清水鎮○○路與鰲
    峰路口時，見1部馬自達廠牌深綠色1.6自用小客車停放該處
    （該車為乙○○所有，原車牌號碼OH-0476號，引擎號碼：S
    0000000V號，年份：1995，該車原經乙○○停放於臺中縣梧
    棲鎮○○街194巷口童綜合醫院旁，而於95年6月12日晚上 8
    時許至翌日上午8時許間某時，遭人所竊取，並於95年6月14
    日晚上7時許，出現於該清水鎮○○路與鰲峰路口，惟原OH-
    0476號之車牌已不知去向，並經人改懸掛丁○○於95 年6月
    14日上午11時許，在臺中縣大肚鄉○○路○段356巷6號前遭
    竊之OB-6326號車牌2面），鑰匙尚插於電門上，引擎亦處於
    發動狀態，且車門並未上鎖，亦無人在車上或近旁，認有機
    可乘，乃基於為自己不法所有之意圖，進入車內，將車竊走
    ，得手後供己代步之用。嗣於95年 6月15日上午10時50分許
    ，行經臺中縣沙鹿鎮○○路與鎮南路口時，為警查獲（扣案
    之車輛與車牌經警分別發還乙○○與丁○○）。
三、案經臺中縣警察局清水分局報告及乙○○訴由臺灣臺中地方
    法院檢察署檢察官偵查起訴，本院改由受命法官獨任行簡式
    審判程序。
    理  由
一、認定犯罪事實之證據：
  (一)被告丙○○之自白。
  (二)證人即告訴人乙○○、被害人丁○○分別於警詢時及檢察官
    訊問中之證述。
  (三)臺中縣警察局清水分局扣押筆錄、扣押物品目錄表各 1份、
    扣案汽車照片 2張、臺中縣警察局車輛協尋、車牌遺失（尋
    獲）電腦輸入單影本2紙、贓物認領保管單（車牌號碼OH-04
    76號自小客車1輛業經乙○○領回，車牌號碼OB-6326號車牌
    2面業經丁○○領回）2紙、行車執照（車牌號碼： OH-0476
    號、OB-6326號）影本2份。（依序附於清警偵字第09500027
    03號刑案偵查卷第14至26頁）
  (四)臺灣高等法院被告前案紀錄表（被告前案、累犯及素行之認
    定）。
二、按行為後法律有變更者，適用行為時之法律。但行為後之法
    律有利於行為人者，適用最有利於行為人之法律，刑法第 2
    條第 1項定有明文。本件被告丙○○行為後，刑法關於累犯
    之規定，業自原規定之第47條「受有期徒刑之執行完畢，或
    受無期徒刑或有期徒刑一部之執行而赦免後，五年以內再犯
    有期徒刑以上之罪者，為累犯，加重本刑至二分之一」，修
    正為第47條第 1項之「受徒刑之執行完畢，或一部之執行而
    赦免後，五年以內故意再犯有期徒刑以上之罪者，為累犯，
    加重本刑至二分之一」，另刑法第41條第 1項前段關於易科
    罰金之規定，亦自原規定之「犯最重本刑為五年以下有期徒
    刑以下之刑之罪，而受六個月以下有期徒刑或拘役之宣告，
    因身體、教育、職業、家庭之關係或其他正當事由，執行顯
    有困難者，得以一元以上三元以下折算一日，易科罰金」（
    另依修正前罰金罰鍰提高標準條例第 2條前段之規定，就其
    原定數額提高為以100倍折算1日），修正為「犯最重本刑為
    五年以下有期徒刑以下之刑之罪，而受六個月以下有期徒刑
    或拘役之宣告者，得以新臺幣一千元、二千元或三千元折算
    一日，易科罰金」，並均自95年7月1日起施行。比較修正前
    後之規定：(一)就累犯之規定言，被告既曾因如犯罪事實欄一
    部分之前案紀錄，甫於91年12月 7日縮刑期滿執行完畢，其
    於受有期徒刑之執行完畢後 5年內，再犯本件之竊盜罪，無
    論依新舊法之規定，均應構成累犯；(二)就易科罰金之規定言
    ，則以舊法規定之折算標準較有利於被告。是比較新舊法規
    定之結果，新法之規定，既無更有利於被告之情形存在，自
    應依刑法第2條第1項前段之規定，適用被告行為時之法律，
    即修正前刑法第47條之規定，認定被告為累犯，依法加重其
    刑，且於宣告 6個月以下有期徒刑或拘役刑時，依修正前刑
    法第41條第 1項前段之規定，定其易科罰金之折算標準。
三、爰審酌被告丙○○之素行欠佳，惟犯後已能坦承犯行，雖未
    另行賠償被害人，惟竊得之財物已經警發還被害人（被害人
    乙○○雖指稱另失竊老花眼鏡1副、單眼相機1臺等物，然被
    告所承認之竊盜時間點，既在乙○○遭竊之後，地點亦有所
    不同，尚難認被告於行竊之時，該老花眼鏡與單眼相機仍在
    車上）及其犯罪之動機、竊得之財物價值、占有使用之時間
    長短等一切情狀，予以量處如主文所示之刑，並定其易科罰
    金之折算標準，以示懲儆。
四、適用之法條：刑事訴訟法第273條之1第1項、第299條第 1項
    前段、第310條之2、第454條第1項，刑法第320條第1項、第
    2條第1項前段、（修正前）第47條、第41條第 1項前段，罰
    金罰鍰提高標準條例第1條前段、（修正前）第2條，判決如
    主文。
本案經檢察官甲○○到庭執行職務。
中    華    民    國    95    年    9     月    29    日
                  臺灣臺中地方法院刑事第六庭
                          法  官  鄧  敏  雄
上正本證明與原本無異
如不服本判決，應於送達後10日內向本院提出上訴狀（須附繕本
），上訴於臺灣高等法院臺中分院。
                          書記官  黃  士  益
中    華    民    國    95    年    10    月    11    日
附錄本案論罪科刑法條全文
中華民國刑法第320條第1項
意圖為自己或第三人不法之所有，而竊取他人之動產者，為竊盜
罪，處5年以下有期徒刑、拘役或500元以下罰金。


司法院資訊處製作；財團法人民間司法改革基金會備份。
